臺灣高雄地方法院刑事判決
111年度審訴字第359號
公  訴  人  臺灣高雄地方檢察署檢察官
被      告  黃正男


上列被告因傷害等案件，經檢察官提起公訴（111年度偵字第627
9號）及移送併辦（111年度偵字第14290號），因被告於準備程
序進行中，就被訴事實為有罪之陳述，經受命法官告知簡式審判
程序之旨，並聽取被告與公訴人之意見後，由本院合議庭裁定由
受命法官獨任依簡式審判程序審理，判決如下：
    主  文
黃正男犯竊盜罪，處有期徒刑參月，如易科罰金，以新臺幣壹仟
元折算壹日。又犯侵入住宅竊盜罪，處有期徒刑柒月。又犯侵入
住宅竊盜罪，處有期徒刑捌月。又犯毀損他人物品罪，處有期徒
刑參月，如易科罰金，以新臺幣壹仟元折算壹日。又犯傷害罪，
處有期徒刑伍月，如易科罰金，以新臺幣壹仟元折算壹日。不得
易科罰金部分，應執行有期徒刑壹年。得易科罰金部分，應執行
有期徒刑捌月，如易科罰金，以新臺幣壹仟元折算壹日。
    事  實
一、黃正男分別為下列行為：
　㈠於民國110年11月、12月間某日，在高雄市前金區五福三路與
    自強三路口附近，見林柏翰使用之車牌號碼000-000號普通
    重型機車停放在路旁，且腳踏板上放有一手提袋內裝有如附
    表編號1至8所示之物，竟意圖為自己不法之所有，基於竊盜
    之犯意，徒手竊取如附表編號1至8所示之物得手後離去。
　㈡於111年2月初某日，意圖為自己不法之所有，基於侵入住宅
    竊盜之犯意，進入高雄市○○區○○○路00號之「五福聯宏大樓
    」，並搭乘電梯至該大樓13樓，見郭嘉璐、郭啟信居住○○○○
    路00號13樓之15大門鑰匙未拔，即徒手竊走鑰匙一串得手離
    去。
　㈢於111年2月15日下午4時3分許，意圖為自己不法之所有，基
    於侵入住宅竊盜之犯意，至上址郭嘉璐、郭啟信住處，持上
    開竊得之鑰匙打開郭嘉璐、郭啟信住處大門，並竊得如附表
    編號9至13所示郭嘉璐、郭啟信2人之物得手。
　㈣黃正男於上開郭嘉璐、郭啟信住處竊得如附表編號9至13之物
    得手後，可預見自己並無水電施工之專業，擅自踩踏浴室設
    備及在天花板裝設物品，將導致浴室內設備損壞，仍基於不
    違背本意之毀損不確定故意，進入郭嘉璐、郭啟信住處浴室
    內，開始在浴室內欲裝設針孔攝影機，且隨意踩踏郭嘉璐所
    有之浴櫃、拉扯淋浴設備，導致浴櫃、淋浴設備毀損，而不
    堪使用，足生損害於郭嘉璐。
　㈤嗣黃正男尚在郭嘉璐、郭啟信住處浴室內時，適郭嘉璐返家
    ，發現家中有異而前往浴室查看，發現黃正男躲在浴室內，
    即大聲喝斥並持手機朝黃正男拍攝，黃正男為制止郭嘉璐繼
    續拍攝，竟基於強制、傷害之犯意，未經郭嘉璐同意，即伸
    手取走郭嘉璐之手機，以此方式妨害郭嘉璐行使權利，並致
    郭嘉璐受有雙側前臂挫傷之傷害。嗣警方獲報後，先於111
    年2月15日在郭嘉璐住處浴室起獲針孔攝影機1台，又於同日
    晚間7時32分許在高雄市○○區○○○路00號前逮捕黃正男，並扣
    得如附表所示之物（附表編號1至8所示之物已發還林柏翰、
    附表編號9至13所示之物已分別發還郭嘉璐、郭啟信），始
    查悉上情。
二、案經林柏翰、郭嘉璐訴由高雄市政府警察局新興分局報告臺
    灣高雄地方檢察署檢察官偵查後起訴。
    理  由
一、程序方面：
    本件被告黃正男所犯均係死刑、無期徒刑、最輕本刑為3年
    以上有期徒刑以外之罪，其於準備程序進行中就被訴事實為
    有罪之陳述，經受命法官告知簡式審判程序之旨，並聽取當
    事人之意見後，本院合議庭認無不得或不宜改依簡式審判程
    序進行之情形，爰依刑事訴訟法第273條之1第1項規定，裁
    定由受命法官獨任進行簡式審判程序。又本件所引屬於審判
    外陳述之傳聞證據，依同法第273條之2規定，不受第159條
    第1項關於傳聞法則規定之限制，依法有證據能力，合先敘
    明。
二、認定犯罪事實所憑之證據及其理由：
  ㈠上開犯罪事實，業據被告坦承不諱，核與證人即告訴人林柏
    翰、郭嘉璐、證人即被害人郭啟信證述相符，並有搜索押筆
    錄、扣押物品目錄表、贓物認領保管單、扣押物品照片、逮
    捕現場照片、告訴人郭嘉璐住處浴室照片、告訴人郭嘉璐提
    供之光碟內浴室照片、告訴人郭嘉璐提出之「民/刑事陳報
    狀」、告訴人郭嘉璐住處電梯、附近監視器畫面、告訴人郭
    嘉璐提供之光碟內手機錄影檔案在卷可稽，足認被告前揭任
    意性自白，與事實相符，堪予採信。從而，本案事證明確，
    被告上開犯行，均堪認定，應依法論科。
　㈡另告訴人郭嘉璐於本院審理時陳稱被告如事實㈢所示行竊時，
    尚有竊取新臺幣5000多元等語(見本院卷第155頁)，惟為被
    告否認，且告訴人郭嘉璐亦無提出證據足資證明，起訴意旨
    亦未就此部分有所敘及，本院自無從審認，併此敘明。
三、論罪科刑：
  ㈠法律說明：
    按刑法第321條第1項第1款所謂「住宅」，乃指人類日常居
    住之場所而言，公寓、大樓均屬之；至公寓、大樓之樓梯間
    、電梯間或頂樓，就公寓、大樓之整體而言，為該公寓、大
    樓之一部分，而與該公寓、大樓有密切不可分之關係，故侵
    入公寓、大樓之樓梯間、電梯間、頂樓，難謂無同時妨害居
    住安全之情形（最高法院76年台上字第2972號判例意旨參照
    ）。查被告如事實欄一㈡所示犯行，係搭乘電梯至告訴人郭
    嘉璐、被害人郭啟信住處樓層後，進而竊取大門上未拔之鑰
    匙，被告行竊之處所係該大樓住戶日常生活起居場所之一部
    分，與該大樓住具有密切不可分之關係，應屬該大樓住之一
    部分，依上說明，自屬侵入住宅之行為。
  ㈡罪名及罪數：：
  ⒈核被告如事實欄一㈠所為，係犯刑法第320條第1項之竊盜罪；
    如事實欄一㈡、㈢所為，均係犯刑法第321條第1項第1款之侵
    入住宅竊盜罪；如事實欄一㈣所為，係犯刑法第354 條之毀
    損他人物品罪；如事實欄一㈤所為，係犯刑法第304條第1項
    之強制罪及同法第277條第1項之傷害罪。
　⒉起訴意旨認被告如事實欄一㈡所為，係犯第320條第1項之竊盜
    罪，容有未恰，惟因基本社會事實同一，且本院審理中已當
    庭諭知被告上開可能涉犯之法條，無礙被告於訴訟上防禦權
    之充分行使，爰依刑事訴訟法第300條之規定，變更起訴法
    條。
　⒊被告如事實欄一㈢所示犯行，係於同次進入告訴人郭嘉璐、被
    害人郭啟信2人住處行竊，侵害告訴人郭嘉璐、被害人郭啟
    信2人之財產法益，而一般人於主、客觀上尚難以區別同一
    住處內所竊物品係分屬不同人所有，是應認被告係基於單一
    行為決意，於密接時、空下，接續竊取告訴人郭嘉璐、被害
    人郭啟信2人之財物，依一般社會通念，應評價為一行為較
    為合理，是被告如事實欄一㈢所示犯行，係以一行為同時侵
    害2個財產法益，屬一行為觸犯數同一罪名之同種想像競合
    犯，應依刑法第55條規定，從同一重之侵入住宅竊盜罪處斷
    。
　⒋被告如事實欄一㈤所示為阻止郭嘉璐拍攝，而以伸手取走告訴
    人郭嘉璐之手機之一行為，同時妨害告訴人郭嘉璐行使權利
    ，並致告訴人郭嘉璐受有雙側前臂挫傷之傷害，而觸犯強制
    罪及傷害罪，為想像競合犯，應依刑法第55條之規定，從一
    重之傷害罪處斷。
　⒌被告所犯上開5罪，犯意各別，行為互殊，應分論併罰。
　⒍檢察官移送併辦部分（111年度偵字第14290號），與本案係
    屬事實上同一案件，爰併予審究。　　　
　⒎至就被告是否該當累犯一事，因公訴意旨就此未為主張，遑
    論具體指出證明方法，參照111年4月27日最高法院110年度
    台上大字第5660號裁定意旨，本院自毋庸依職權調查並為相
    關之認定，併予述明。
  ㈣刑罰裁量：
    爰以行為人之責任為基礎，審酌被告非無謀生能力，竟不思
    以正途獲取所需，任意竊取他人財物，且被告如事實欄一㈡
    至㈢所示竊盜犯行，更係侵入住宅為之，又於侵入告訴人郭
    嘉璐住處行竊時，毀損告訴人郭嘉璐住處內浴室之浴櫃、淋
    浴設備，甚至於告訴告訴人郭嘉璐發現其犯行而持手機拍攝
    蒐證時，為阻止告訴人郭嘉璐拍攝，率爾伸手取走告訴人郭
    嘉璐之手機，妨害告訴人郭嘉璐行使權利，並致告訴人郭嘉
    璐受有上開傷害，顯見被告法紀觀念淡薄，缺乏尊重他人財
    產權之觀念，且漠視他人自由，所為實有不該，再審酌被告
    前已於99至100年間因多次竊盜、施用毒品案件，分別經法
    院判處徒刑，及定應執行刑確定，並於106年間執行完畢，
    有臺灣高等法院被告前案紀錄表在卷可稽，被告竟仍不思警
    惕依法行事而再犯本案各次犯行，實不宜輕恕，惟念其犯後
    尚知坦承犯行不諱，並考量被告如事實欄一㈠、㈢所示竊得之
    財物，均已為警扣得並分別發還被害人郭啟信、告訴人林柏
    翰、郭嘉璐，有贓物認領保管單在卷可稽(見警卷第49至51
    頁)，該部分犯行所造成法益損害稍有減輕，兼衡被告教育
    程度、經濟（涉個人隱私，詳卷），暨其各次犯行之手段、
    所造成損害等一切情狀，分別量處如主文所示之刑，並就得
    易科罰金之罪諭知易科罰金之折算標準，暨就得易科罰金及
    不得易科罰金之罪，分別定應執行刑如主文所示，及得易科
    罰金部分，易科罰金之折算標準。
四、沒收部分：
  ㈠本件被告之犯罪所得即如事實欄一㈠至㈢所示犯行竊得之財物
    ，經查：
　⒈被告如事實一㈠、㈢所示竊得之財物，已為警扣得並分別發還
    被害人郭啟信、告訴人林柏翰、郭嘉璐，業如上述，依刑法
    第38條之1第5項規定，爰不宣告沒收或追徵。
　⒉被告如事實一㈡所示竊得之鑰匙一串，固未經扣案，且卷內均
    無被告已實際返還或賠償之事證，惟因該物品具有相當之專
    屬性，本身作為財物而言欠缺合法交易價值，縱不予宣告沒
    收，亦與刑法犯罪所得沒收制度之本旨無違，認欠缺刑法上
    重要性，依刑法第38條之2第2項規定，不予宣告沒收或追徵
    。　　
　㈡扣案之針孔攝影機1台，及如附表編號14至16所示之物，卷內
    無證據足資證明與被告本件犯行有關，爰均不宣告沒收。
據上論斷，應依刑事訴訟法第273條之1第1項、第284條之1、第2
99條第1項前段、第300條，判決如主文。
本案經檢察官伍振文提起公訴、移送併辦，檢察官呂乾坤到庭執
行職務。
中    華    民    國   111    年    9     月     6    日
                  刑事第五庭  法  官    陳銘珠
以上正本證明與原本無異。
如不服本判決應於收受送達後20日內向本院提出上訴書狀，並應
敘述具體理由；如未敘述上訴理由者，應於上訴期間屆滿後20日
內向本院補提理由書（均須按他造當事人之人數附繕本）「切勿
逕送上級法院」。
因疫情而遲誤不變期間，得向法院聲請回復原狀。
中    華    民    國   111    年    9     月     6    日
                              書記官    沈佳螢
附錄本案論罪科刑法條：
《中華民國刑法第277條》
傷害人之身體或健康者，處5年以下有期徒刑、拘役或50萬元以
下罰金。
犯前項之罪，因而致人於死者，處無期徒刑或7年以上有期徒刑
；致重傷者，處3年以上10年以下有期徒刑。
《中華民國刑法第304條》
以強暴、脅迫使人行無義務之事或妨害人行使權利者，處3年以
下有期徒刑、拘役或9千元以下罰金。
前項之未遂犯罰之。
《中華民國刑法第320 條》
意圖為自己或第三人不法之所有，而竊取他人之動產者，為竊盜
罪，處五年以下有期徒刑、拘役或五十萬元以下罰金。
意圖為自己或第三人不法之利益，而竊佔他人之不動產者，依前
項之規定處斷。
前二項之未遂犯罰之。 
《中華民國刑法第321條》
犯前條第一項、第二項之罪而有下列情形之一者，處6月以上5年
以下有期徒刑，得併科50萬元以下罰金：
一、侵入住宅或有人居住之建築物、船艦或隱匿其內而犯之。
二、毀越門窗、牆垣或其他安全設備而犯之。
三、攜帶兇器而犯之。
四、結夥三人以上而犯之。
五、乘火災、水災或其他災害之際而犯之。
六、在車站、港埠、航空站或其他供水、陸、空公眾運輸之舟、
    車、航空機內而犯之。
前項之未遂犯罰之。
《中華民國刑法第354 條》
毀棄、損壞前二條以外之他人之物或致令不堪用，足以生損害於
公眾或他人者，處2 年以下有期徒刑、拘役或1 萬5 千元以下罰
金。
附表   編號 扣押物品 所有權人 1 印章（林柏翰）3顆 林柏翰  2 土地所有權狀1張  3 建物所有權狀1張  4 土地謄本1張  5 建物謄本1張  6 戶口名簿1張  7 全國財產總歸戶查詢清單1張  8 109年度綜合所得稅清單1張  9 中華郵政存摺1本 郭啟信  10 中華郵政金融卡2張  11 印章（郭啟信）1顆  12 金項鍊1條  13 美元410元（100元面額3張、50元面額2張、10元面額1張） 郭嘉璐 14 鑰匙3串 不詳  15 手錶1支  16 蘋果手機1支（門號0000000000） 黃正男